【裁判字號】    97,訴緝,122
【裁判日期】    971006
【裁判案由】    偽造有價證券
【裁判全文】
臺灣臺北地方法院刑事判決             97年度訴緝字第122號
公  訴  人  臺灣臺北地方法院檢察署檢察官
被      告  甲○○
                    （現羈押在臺灣臺北看守所中）
選任辯護人  孫冬生律師
上列被告因偽造有價證券案件，經檢察官提起公訴（83年度偵字
第17244 號），本院判決如下：
    主  文
甲○○連續意圖供行使之用，而偽造有價證券，處有期徒刑肆年
陸月。
如附表所示之支票貳張均沒收。
    事  實
一、甲○○與丙○○原本即熟識，二人早於民國80年9 月27日即
    有金錢借貸往來。緣丙○○於80年9 月20日21時許，攜帶兇
    器，侵入台北市○○街83號1 樓帝泰公司，竊取發票人為帝
    泰公司、付款人為世華聯合銀行信義分行（嗣與國泰商業銀
    行合併，改稱國泰世華商業銀行，下稱國泰世華銀行）之空
    白支票17張（票號為BN356883號至BN356900號，包括如附表
    所示之支票2 張；丙○○此部分犯行業經判決確定）。甲○○明知已蓋好發票人為帝泰公司大小章之如附表所示空白支
    票乃係丙○○所竊取，而為來路不明之贓物，竟仍於80年9
    月底，在台北市東湖康寧護校附近加以收受（收受贓物部分
    追訴權時效已完成，詳如下述）。甲○○收受後，復基於意
    圖供行使有價證券之用之概括犯意，於80年9 月底至提示日
    即81年1 月15日間之某日，及80年9 月底至81年1 月31日間
    之某日，在不詳地點，連續由不知情之第三人，在如附表編
    號1 之支票上偽填金額為新台幣（下同）295600元、發票日
    期為81年2 月15日，在如附表編號2 之支票上偽填金額為40
    0000元、發票日期為81年1 月31日，而偽造如附表編號1 、
    編號2 之支票共2 張（下稱系爭支票）；甲○○進而持系爭
    支票，分別向不知情之沈安安、姚子美支付酒店消費款而行
    使之，再由沈安安、姚子美分別在系爭支票上背書，轉交予
    經營酒店之乙○○。乙○○旋於發票日未屆至前，持之向丁○○、張冠蔚調現，其中如附表編號1 之支票，於81年1 月
    15日即由持票人存入銀行提示，如附表編號2 之支票，則於
    81年1 月31日存入銀行提示。而等該支票屆期均退票未獲兌
    現。
二、案經台灣台北地方法院檢察署檢察官自動檢舉偵查起訴。
    理  由
一、按被告以外之人於審判外之言詞或書面陳述，除法律有規定
    者外，不得作為證據，刑事訴訟法第159 條第1 項定有明文
    。又被告以外之人於審判外之陳述，雖不符刑事訴訟法第15
    9 條之1 至第159 條之4 之規定，而經當事人於審判程序同
    意作為證據，法院審酌該言詞陳述或書面陳述作成時之情況
    ，認為適當者，亦得為證據；當事人、代理人或辯護人於法
    院調查證據時，知有同法第159 條第1 項不得為證據之情形
    ，而未於言詞辯論終結前聲明異議者，視為有前項之同意，
    刑事訴訟法第159 條之5 亦有明文。本判決所引用之供述證
    據，包括證人乙○○、簡志超等人之警詢筆錄，被告甲○○
    及其辯護人均未爭執其證據能力，且於言詞辯論終結前亦未
    聲明異議，本院審酌各該證據作成時之情況，並無不當之情
    形，認以之作為證據應屬適當，爰依刑事訴訟法第159 條之
    5 第2 項規定，自得作為證據，合先敘明。
二、訊據被告甲○○矢口否認前開犯行，辯稱意旨略以：我本身
    不會喝酒，也沒有在台北的酒店消費，我既沒有看過系爭支
    票，也沒有交給沈安安等人云云。
三、被告之辯護人辯護意旨略以：
（一）系爭支票，1 張乃係案外人姚子美背書，1 張為案外人許
      安安背書，而該等支票上均未有被告之背書。依證人乙○○經營酒店豐富之社會經驗，其自不可能收受無背書轉讓
      之支票。依此足證被告未經手如附表所示之支票。
（二）被告與證人乙○○、丙○○素不相識。證人丙○○於審理
      時已證稱未將系爭支票交付予使告。證人乙○○於審理時
      證稱：與被告見過面，並不熟等語，又稱：其經營之酒店
      ，客戶消費簽帳要有簽帳逾一、二十萬之情形很難，除非
      熟識之客人等語；準此，被告與其等並不熟識，斷不可能
      有簽帳系爭支票面額共六十九萬餘元之情事。據此，益徵
      被告確無交付系爭支票予證人乙○○支付酒店帳款之情事
      。
（三）系爭支票，雖據證人丙○○證稱係將空白支票交予被告，
      但其嗣後至少經過姚子美、許安安、乙○○等人，再到丁○○、張冠蔚，其中經過多人，然皆無人提出支票上金額
      及日期為被告所填寫，且亦無任何證據足證支票上金額及
      日期為被告所偽填。縱認係由其所行使，既不能證明被告
      有偽造行為，亦不能按刑法第201 條第1 項之罪論科。
（四）縱認被告有行使或偽造有價證券之行為，依其行為時刑法
      第80條、第81條之規定，追訴權時效期間為12年6 個月，
      又本案犯罪之時間為80年9 月迄今，已逾17年之久，其追
      訴權之時效應已完成，應依刑事訴訟法第302 條第2 項之
      規定，為免訴之判決。
四、本院查：
（一）帝泰公司所有之世華聯合銀行信義分行支票（票號為BN35
      6883號至BN356900號，共17張，包括如附表所示之支票2
      張）乃於80年9 月20日21時許，遭丙○○攜帶兇器侵入帝
      泰公司設在台北市○○街83號1 樓之事務所竊取，除為證
      人丙○○於檢察官偵查時所自承（見台灣台北地方法院檢
      察署83年度偵字第4960號卷第29頁）外，復有帝泰公司所
      開具之失竊清單、票據掛失止付通知書、遺失票據申報書
      在卷可稽（見台灣士林地方法院81年度訴字第653 號卷第
      60頁、台灣台北地方法院檢察署81年度偵字第8653號卷第
      5 頁背面、第6 頁、第9 頁背面、第10頁），並經本院調
      閱82年度易緝字第514 號全卷查明屬實。
（二）系爭支票在遭丙○○竊取之後，隨即交予被告收受等情，
      業據證人丙○○於檢察官偵查時供稱：支票是我偷的，偷
      來就已蓋好章，那是空白的，是被告拿去。被告拿去時我
      有告訴他不能用。我是於80年10月間被抓，他大約在80年
      9 月間拿的。是在東湖康寧護校附近一棟大樓下拿的。我
      跟他說是偷來不能用，他說沒有關係等語明確（見台灣台
      北地方法院檢察署83年度偵字第4960號卷第29頁正面及背
      面）。被告雖否認認識丙○○，而丙○○於本院審理時亦
      附和被告所辯，證稱不認識被告云云；然查，丙○○曾於
      80年9 月27日持其於前開時、地所竊取，發票人為帝泰公
      司、票號為BN0000000 號、面額為34500 元之支票向被告
      換現金等情，業據被告於81年5 月1 日檢察官偵查時供稱
      ：「（你何以有這張帝泰公司所簽發面額3 萬4 千5 百元
      支票？）是丙○○拿來。他拿這張及另外1 張1 萬8 千元
      支票跟我換現金。在80年9 月27日在北市內湖區東湖團管
      區司令部那邊給我」等語明確（見台灣台北地方法院檢察
      署81年度偵字第9036號第26頁），顯見被告與丙○○交情
      匪淺，丙○○因此而對被告有所迴護，殊非無法想像。是
      被告辯稱：不認識丙○○云云、證人丙○○於本院審理時
      證稱：不認識被告云云，是否可採，容有疑義。次查，被
      告於81年5 月1 日之所以會到庭接受檢察官偵訊，乃係檢
      察官於同年4 月24日下令以限時專送方式郵寄傳票至被告
      前開宜蘭縣羅東鎮○○○路139 巷21號住所地，通知被告
      必須於81年5 月1 日9 時20分到庭應訊，業據本院調閱前
      開偵卷查明屬實；被告既係經檢察官傳喚自行到庭，而非
      經逮捕、拘提到庭，顯見被告確係因已收到檢察官傳票，
      而自己準時到庭應訊至為明確，否則該應訊之人又如何能
      知悉檢察官傳喚之時間？又如何能提出丙○○之名片供檢
      察官參酌（見前開偵查卷第27頁）？被告徒以：不清楚有
      接受檢察官之前開訊問，且否認該訊問筆錄上之簽名為其
      本人之簽名云云，顯係事後卸責之詞，不足採憑。況且，
      證人丙○○於檢察官偵查時，尚能明白表示向他拿取系爭
      支票者，係「甲○○」等語（見台灣台北地方法院檢察署
      83年度偵字第4960號第29頁背面），而其於本院審理時更
      證稱：以當時我犯罪所作的筆錄，我簽名了我就承認，我
      不會狡辯，不會認識而說不認識。我當年所作的筆錄，我
      有簽名的都是事實等語（見本院97年9 月15日審判筆錄第
      12頁、第13頁）。足證丙○○前開於檢察官偵查時之供述
      ，應與事實相符而可採信，被告與丙○○原本即熟識，二
      人早於80年9 月27日即有金錢借貸往來，而被告明知如附
      表所示、已蓋好發票人章之空白支票2 張乃係丙○○所竊
      取，仍於80年9 月底，在台北市東湖康寧護校附近加以收
      受等情，至為明確。被告前開所辯，不足採信，證人丙○○前開所證，亦屬迴護被告之詞，不足採取。
（三）被告持系爭支票，分別向酒店股東及幹部姚子美、沈安安
      等人支付酒店消費款，再由姚子美、沈安安在該等支票上
      背書，轉交予經營酒店之乙○○。乙○○旋於發票日未屆
      至前，持之向丁○○、張冠蔚調現，其中如附表編號1 之
      支票，於81年1 月15日即由持票人存入銀行提示，如附表
      編號2 之支票，則於81年1 月31日存入銀行提示。而系爭
      支票屆期均退票未獲兌現等情，除已據證人乙○○於警詢
      、檢察官偵查時及本院審理時、證人簡志超於警詢時之證
      述甚詳外，復有系爭支票及其退票理由單影本在卷可稽（
      見台灣台北地方法院檢察署81年度偵字第8653號全卷、本
      院97年9 月15日審判筆錄）。參以證人乙○○雖於本院審
      理時證稱：我現在已沒有辦法記起來有無收過如附表所示
      之兩張票等語（見前開筆錄第5 頁），惟證人乙○○同時
      亦證稱：該等支票後面之背書人許安安、姚子美是擔任其
      所經營之酒店即波音人有限公司之公關業務、股東。我在
      警察局所制作之筆錄一定實在。我不可能拿隨隨便便的票
      去向我姐姐（按即張冠蔚）調現等語（前開筆錄第5 頁、
      第7 頁）。況且，證人乙○○於時隔十餘年後，於本院審
      理時尚能認得被告，並證稱：對被告印象很深，是以前認
      識的人，他長相沒有什麼變，好像胖了一點點而已等語（
      見前開筆錄第8 頁），足證被告曾在乙○○所經營酒店之
      相關場合出現過，乙○○方能認識被告，且至此不忘；而
      被告於本院審理時亦自承：我認識姚子美，我有一個外國
      朋友在長安東路2 段之酒店，我才去那邊等語（見前開筆
      錄第8 頁、第9 頁），顯見證人乙○○於警詢及檢察官偵
      查時之證述，尚與事實相符而可採信。被告否認曾拿系爭
      支票予乙○○，完全沒有看過該等支票云云，顯不足採信
      。至於證人乙○○雖於本院審理時證稱：與被告不熟，以
      他個人來說，要簽帳簽那麼多，不是那麼容易等語（見前
      開筆錄第3 頁、第5 頁）。然而，依一般酒店經營之常理
      ，酒店幹部既容許自己客人簽帳，則該幹部對於客人之簽
      帳必須負責，亦即如客人簽帳嗣後無法履行者，該幹部必
      須自己對公司負清償之責，而此亦可由證人乙○○於本院
      審理時證稱：每天的營收是會計在收。跟客戶收錢是每個
      幹部自己負責。我們公司有10到12個幹部，這些業績幹部
      要負責收錢或收票。系爭支票是因為沈安安、姚子美有背
      書，應該是她們向客戶所收之客票，我才敢拿去做票貼或
      調現等語足以證明（見前開筆錄第6 頁、第8 頁），足見
      系爭支票所彰顯之帳款，既係由沈安安、姚子美背書，自
      係由沈安安、姚子美負責向被告收取背書後，交回公司清
      償被告積欠酒店之帳款，經營酒店之乙○○既能容許，且
      深信不疑而持之調現，對此必當瞭若指掌。乙○○雖與被
      告不熟，但因係沈安安、姚子美之客戶，且自己亦認識被
      告，其容許由公司幹部、股東即沈安安、姚子美等人背書
      負責，以被告所交付之客票清償消費款，經核尚與一般酒
      店經營之常理相符。證人乙○○前開所證，尚不足為被告
      有利認定之依據。辯護人執此主張被告與乙○○並不熟識
      ，斷不可能有簽帳如附表所示支票面額共六十九萬餘元之
      情事，被告確無交付如附表支票予乙○○支付酒店帳款之
      情事云云，與事實不符，不足採取。
（四）依公訴人所提出之相關卷證資料，雖無法證明如系爭支票
      上之發票日、面額等係由被告所偽填；惟查，依證人丙○○前開所證，當被告收受丙○○所交付之該等支票，該等
      支票除已蓋發票人章外，其餘均係空白，且丙○○尚有提
      醒被告該等支票係偷來的、不能用等情時，被告卻仍回以
      「沒有關係」等語，已如前述，佐以被告收受該等支票後
      ，竟用以支付酒店之消費帳款，且數字高達六十九餘萬元
      ，顯見被告急需以該等支票應付眼前之難關。綜合以上各
      情，前開支票之發票日、面額等，確係被告於收受後，委
      由不知情之第三人所偽填，彰彰甚明。辯護人主張無任何
      證據足證支票上金額及日期為被告所偽填，縱認係由其所
      行使，既不能證明被告有偽造行為，亦不能按刑法第201
      條第1 項之罪論科云云，不足憑採。
（五）刑法第201 條第1 項偽造有價證券之法定刑，為有期徒刑
      3 年以上10年以下，依被告行為時刑法第80條追訴權之時
      效期間規定，其追訴時效期間為20年，加計因通緝而停止
      之5 年期間，合計為25年，而被告偽造有價證券之行為時
      間，縱以最有利被告之時間即80年9 月底計算，最早亦應
      至105 年9 月。是其追訴權之時效尚未完成至明。辯護人
      主張追訴權時效期間為12年6 個月，其時效應已完成云云
      ，容有誤會，不足採信。
（六）基上，本件事證明確，被告偽造系爭支票有價證券，進而
      行使之犯行，堪以認定。其前開所辯，均不足採信。
五、新、舊法之比較：
（一）被告行為後，刑法業於94年2 月2 日修正公佈，並於95年
      7 月1 日施行。按行為後法律有變更者，適用行為時之法
      律，但行為後之法律有利於行為人者，適用最有利於行為
      人之法律，刑法第2 條第1 項定有明文。茲本條係規範行
      為後法律變更所生新舊法律比較適用之準據法，本身尚無
      新舊法比較之問題，於新法施行後，應一律適用新法第2
      條第1 項之規定，為「從舊從輕」之比較。
（二）又本次刑法修正後之新舊法比較，比較時應就罪刑有關之
      共犯、未遂犯、想像競合犯、牽連犯、連續犯、結合犯，
      以及累犯加重、自首減輕暨其他法定加減原因（如身份加
      減）與加減例等一切情形，綜其全部罪刑之結果而為比較
      （最高法院95年度第8 次刑事庭會議決議參照）。茲就本
      件新舊法比較之情形分論如下：
  １、修正後刑法第56條之連續犯規定業經刪除，被告之數犯罪
      行為，於新法施行後，應予分論併罰。此刪除雖非犯罪構
      成要件之變更，但顯已影響行為人刑罰之法律效果，自屬
      法律有變更，依刑法第2 條第1 項規定，比較新、舊法結
      果，仍應適用較有利於被告之行為時之修正前法律論以連
      續犯。
  ２、關於罰金刑，在刑法修正前，刑法分則編各罪所定罰金刑
      之貨幣單位原為銀元，其最高罰金數額，從各該法條規定
      ，而最低罰金數額，則依修正前刑法第33條第5 款之規定
      為1 元以上（貨幣單位為銀元），刑法修正後，因刑法第
      33條第5 款修正為：「罰金：新臺幣1 千元以上，以百元
      計算之。」，修正後刑法第33條第5 款所定罰金刑最低數
      額，較之修正前提高，自以修正前刑法第33條第5 款規定
      有利於被告。
  ３、綜上，被告就其前開犯行，如適用舊法，將可因連續犯規
      定之適用，而毋需數罪分論併罰，綜其全部罪刑之結果而
      為比較，應依刑法第2 條第1 項前段之規定，適用行為時
      之規定即修正前刑法之規定，較有利於被告。
六、論罪科刑之理由：
（一）核被告所為，係犯刑法第201 條第1 項之意圖供行使之用
      而偽造有價證券罪；其行使偽造有價證券之低度行為，應
      為偽造有價證券之高度行為所吸收，不另論其行使偽造有
      價證券罪。
（二）被告利用不知情之第三人偽填系爭支票而偽造有價證券，
      核屬間接正犯。
（三）爰審酌被告明知系爭支票係來路不明之贓物，未經原票主
      之授權下，即擅自偽造系爭支票，用以支付酒店帳款等犯
      罪動機、目的、手段、偽造支票之面額、犯罪後所生損害
      ，犯罪後潛逃國外，經本院於83年12月6 日發布通緝，直
      至97年7 月25日始經逮捕到案，於本院審理時猶然矢口否
      認，飾詞卸責等一切情狀，量處如主文所示之刑。
（四）依中華民國九十六年罪犯減刑條例第5 條之規定，在該條
      例施行前，如經通緝而未於96年12月31日以前自動歸案接
      受偵查、審判或執行者，不得依該條例減刑；亦即，於中
      華民國九十六年罪犯減刑條例96年7 月4 日施行前，業經
      發布通緝而未於96年12月31日自動歸案接受偵查、審判或
      執行者，自不得依前開規定減刑。查被告於犯罪後潛逃國
      外，經本院於83年12月6 日發布通緝，直至97年7 月25日
      始經逮捕到案，有本院前開通緝書、內政部警政署刑事警
      察局通緝案件移送書在卷可稽，是被告前開犯行，自不得
      依前開條例減刑。
（五）系爭支票為被告所偽造，已如前述，爰依刑法第205 條之
      規定，不問屬於犯人與否，併於宣告沒收。
七、不另為免訴判決部分：
（一）公訴意旨略以：被告甲○○明知丙○○所交付之如附表所
      示之空白支票（已蓋有帝泰有限公司大小章），係丙○○
      竊取自帝泰有限公司之贓物，竟仍於80年9 月底，在台北
      市東湖康寧護校附近收受之，因認被告尚涉犯刑法第349
      條第1項之收受贓物罪等語。
（二）按案件時效已完成者，應諭知免訴之判決，且得不經言詞
      辯論為之，刑事訴訟法第302 條第2 款、第307 條分別定
      有明文。又按被告行為後，刑法於94年1 月7 日修正，於
      同年2 月2 日公布後，於95年7 月1 日施行。依修正後刑
      法第2 條第1 項規定：「行為後法律有變更者，適用行為
      時之法律。但行為後之法律有利於行為人者，適用最有利
      於行為人之法律。」，茲本條係規範行為後法律變更所生
      新舊法律比較適用之準據法，本身尚無新舊法比較之問題
      ，於新法施行後，應一律適用新法第2 條第1 項之規定，
      為「從舊從輕」之比較。而本件被告行為時刑法第80條追
      訴權之時效期間規定為：「追訴權，因左列期間內不行使
      而消滅：一死刑、無期徒刑或10年以上有期徒刑者，20年
      。二3 年以上10年未滿有期徒刑者，10年。三1 年以上3
      年未滿有期徒刑者，5 年。四1 年未滿有期徒刑者，3 年
      。五拘役或罰金者，1 年。前項期間自犯罪成立之日起算
      。但犯罪行為有連續或繼續之狀態者，自行為終了之日起
      算。」。修正後刑法第80條則規定為：「追訴權，因下列
      期間內未起訴而消滅：一犯最重本刑為死刑、無期徒刑或
      10年以上有期徒刑之罪者，30年。二犯最重本刑為3 年以
      上10年未滿有期徒刑之罪者，20年。三犯最重本刑為1 年
      以上3 年未滿有期徒刑之罪者，10年。四犯最重本刑為1
      年未滿有期徒刑、拘役或罰金之罪者，5 年。前項期間自
      犯罪成立之日起算。但犯罪行為有繼續之狀態者，自行為
      終了之日起算。」。本件被告所涉犯上開罪嫌之法定刑為
      3 年以上10年未滿有期徒刑之罪，依被告行為時之舊法，
      追訴時效期間為10年，新法之追訴時效期間則為20年。經
      比較新、舊法結果，被告行為時之舊法對其較為有利，揆
      諸前開修正後之刑法第2 條第1 項前段之規定，本件自應
      適用被告行為時之舊法。則關於追訴權時效之停止進行，
      及其期間、計算，並一體適用修正前刑法第83條之規定，
      合先敘明。
（三）經查，本件被告被訴涉犯刑法第349 條第1 項之收受贓物
      罪嫌，經公訴人於83年6 月30日開始偵查後，於83年8 月
      26日提起公訴，經於同年月9 月17日繫屬於本院，嗣因被
      告逃匿，經本院於83年12月6 日發布通緝，致審判程序不
      能繼續進行而停止；復依刑法第349 條第1 項之收受贓物
      罪，最重本刑為3 年有期徒刑，而依修正前刑法第80條第
      1 項第1 款規定，追訴權時效為10年，再依同法第83條第
      1 項、第3 項規定，及參照司法院29年院字第1963號解釋
      ，本件追訴權之時效期間應加計因通緝而停止之2 年6 月
      期間，合計為12年6 月。惟公訴人自83年6 月30日開始偵
      查，迄同年8 月26日提起公訴日為止，及於83年9 月17日
      繫屬於本院後，至本院於83年12月6 日發布通緝為止之期
      間，依司法院大法官釋字第138 號解釋，此時追訴權既無
      不行使之情形，自不生時效進行之問題，此部分期間亦應
      予以加計。是本件被告自犯罪行為終了日即自80年9 月30
      日起算，追訴權時效完成日應為93年8 月14日。故被告被
      訴涉犯刑法第349 條第1 項收受贓物罪之追訴權時效迄今
      早已完成。從而，揆諸前揭說明，此部分之追訴權時效既
      已完成，本應逕為諭知免訴之判決，惟公訴人認此部分犯
      行，與前開論罪科刑部分之犯行有牽連犯之裁判上一罪關
      係，爰不另為免訴判決之諭知。
據上論斷，應依刑事訴訟法第299 條第1 項前段、刑法第2 條第
1 項前段、第201 條第1 項、第205 條、修正前刑法第56條，刑
法施行法第1 條之1 ，判決如主文。
本案經檢察官呂俊儒到庭執行職務
中    華    民    國    97    年    10    月    6     日
                  刑事第十六庭  審判長法  官  蔡守訓
                                      法  官  施添寶
                                      法  官  徐千惠
上正本證明與原本無異。
如不服本判決，應於判決送達後10日內向本院提出上訴狀（應抄
附繕本）。告訴人或被害人如對於本判決不服者，應具備理由請
求檢察官上訴，其上訴期間之計算係以檢察官收受判決正本之日
期為準。
                                      書記官  許婉如
中    華    民    國    97    年    10    月    6     日
附錄本件論罪科刑法條：
中華民國刑法第201條
（有價證券之偽造變造與行使罪）
意圖供行使之用，而偽造、變造公債票、公司股票或其他有價證
券者，處3年以上10年以下有期徒刑，得併科3千元以下罰金。
行使偽造、變造之公債票、公司股票或其他有價證券，或意圖供
行使之用，而收集或交付於人者，處1年以上7年以下有期徒刑，
得併科3千元以下罰金。
附表：（新台幣）
┌──┬────┬─────┬────┬──────┬──────┬─────┐
│編號│發票人  │票  號    │發 票 日│付款銀行    │支 票 面 額 │備    註  │
├──┼────┼─────┼────┼──────┼──────┼─────┤
│ 1  │帝泰有限│BN0000000 │81年2月 │國泰世華銀行│295600元    │81年1 月15│
│    │公司    │          │15日    │信義分行    │            │日提示    │
│    │        │          │        │            │            │背書人為沈│
│    │        │          │        │            │            │安安      │
├──┼────┼─────┼────┼──────┼──────┼─────┤
│ 2  │同上    │BN0000000 │81年1月 │同上        │400000元    │背書人為姚│
│    │        │          │31日    │            │            │子美      │
└──┴────┴─────┴────┴──────┴──────┴─────┘


司法院資訊處製作；財團法人民間司法改革基金會備份。
